臺灣彰化地方法院刑事判決　　　　　　　　　　　　　九十四年度易字第一三二號
　　公　訴　人　臺灣彰化地方法院檢察署檢察官
　　被　　　告　乙○○
右列被告因竊盜案件，經檢察官提起公訴（九十四年度偵字第四五八號）及移送併辦
（臺灣臺中地方法院檢察署九十四年度偵字第一七三八號），本院合議庭裁定由受命
法官獨任進行簡式審判程序判決如左：
    主  文
乙○○連續攜帶兇器竊盜，累犯，處有期徒刑壹年陸月，並於刑之執行前，令入勞動
場所強制工作年。扣案之Ｔ型扳手支、螺絲起子壹支、手套壹副均沒收。
    事實及理由
一犯罪事實：
  (一)乙○○曾因竊盜等案件，經臺灣高等法院臺中分院以八十四年度上訴字第二九三
    三號判決處有期徒刑十一月確定，於民國八十五年六月二十一日執行完畢；再因
    竊盜案件，經臺灣臺中地方法院以八十五年度易字第五八一一號判決處有期徒刑
    二年六月確定，於八十八年五月二日假釋期滿執行完畢；又因竊盜案件，經臺灣
    南投地方法院以八十八年度易緝字第一四號判決處有期徒刑一年二月，並於刑之
    執行前，令入勞動場所強制工作三年確定，於九十三年六月二十日縮刑期滿執行
    完畢。竟仍不知悔改，復基於意圖為自己不法所有之概括犯意，先後於下列時間
    、地點，以各該手法，連續竊取他人之財物，顯具有竊盜之犯罪習慣：
    1.於九十三年十二月六日凌晨三時三十八分許，乙○○行經彰化縣員林鎮○○○
      街十八巷六號前，以其所有之塑膠管（未據扣案，且不能證明客觀上足供為兇
      器使用）插入己○○所有車牌號碼ＱＪ－二八三三號自用小客車油箱內，竊取
      汽油約十公升，得手後供自己駕駛之汽車使用而費失。
    2.於九十三年十二月二十七日凌晨二時許，乙○○行經彰化縣大村鄉○○路一四
      四號前空地，見童健瓊所有而為其子戊○○持有之車牌號碼ＮＴ－九五九三號
      自用小客車停放該處，竟攜帶其所有客觀上足供為兇器使用之Ｔ型扳手二支予
      以竊取，得手後留供己用，至同日下午二時許始棄置在彰化縣田尾鄉○○村○
      ○路○段五○四號前。
    3.於九十四年一月四日凌晨二時許，乙○○行經彰化縣北斗鎮○○路五六號前，
      見丁○○○所有之車牌號碼Ｊ二－一四○五號自用小客車停放該處，竟攜帶上
      開客觀上足供為兇器使用之Ｔ型扳手二支予以竊取，得手後改懸自己所有之Ｒ
      Ｂ－一一三九號號牌，留供己用。嗣於同日晚上八時四十分許為警在彰化縣員
      林鎮○○路一二○巷前產業道路查獲，並扣得上開扳手二支，再經由其供述而
      查獲前開1.、2.所示犯行。
    4.於九十四年一月十五日凌晨二時許，乙○○行經臺中縣烏日鄉九德村圖書館旁
      ，見甲○○所有之車牌號碼Ｂ七－七六三五號自用小客車（車內有汽車音響一
      部、攝影機一部、車裝電視螢幕二組、遙控器二只、行動電話四具、印章一枚
      、高速公路回數票十三張、記憶卡一片、放大鏡一支、記事簿一本等物）停放
      該處，竟攜帶其所有客觀上足供為兇器使用之另一支Ｔ型扳手予以竊取，得手
      後將車內財物留供己用，小客車則棄置在南投縣草屯鎮○○路旁。
    5.於九十四年一月十五日下午三時三十分許，乙○○行經臺中市○○街、華中街
      口，見丙○○所有之車牌號碼六Ｌ－一七六八號自用小客車停放該處，竟配戴
      其所有之手套一副，並攜帶其所有客觀上足供為兇器使用之螺絲起子一支，打
      破車窗（毀損部分未據告訴），著手竊取該車，適為警巡邏至該處發現而查獲
      ，始未得手，並扣得上開手套一副、螺絲起子一支，再經由其供述而查獲前開
      4.所示犯行，並扣得上開扳手一支。
  (二)犯罪事實(一)1.至3.部分，案經彰化縣警察局員林分局報告臺灣彰化地方法院檢察
    署檢察官偵查起訴；犯罪事實(一)4.、5.部分，案經丙○○訴由臺中市警察局第二
    分局（移送併辦意旨誤為臺中市警察局第三分局）報告臺灣臺中地方法院檢察署
    檢察官偵查移送併辦。
二證據：
  (一)被告乙○○於本院坦承不諱之自白（本院卷第八四至八五頁）。
  (二)告訴人丙○○與被害人己○○、戊○○、丁○○○、甲○○於警詢中之指述（第
    0000000000號警卷第十七至二二頁、第0000000000號警卷
    第八至十一頁）。
  (三)扣案之Ｔ型扳手三支、手套一副、螺絲起子一支（第四五八號偵查卷第十九頁、
    第一七三八號偵查卷第二五頁）。
  (四)卷附之查獲照片、犯罪工具照片、扣押筆錄、贓物認領保管單、車輛尋獲電腦輸
    入單（第0000000000號警卷第二三至三四、三六至三八頁，第000
    0000000號警卷第十二至二十、二六至三一頁）。
三按Ｔ型扳手、螺絲起子客觀上足對人之生命、身體、安全構成威脅，此亦為被告所
  不爭執（本院卷第八五頁正面），屬刑法第三百二十一條第一項第三款所稱之兇器
  無疑。核被告就犯罪事實(一)1.所為，係犯刑法第三百二十條第一項之竊盜罪；就犯
  罪事實(一)2.、3.、4.所為，均係犯刑法第三百二十一條第一項第三款之攜帶兇器竊
  盜罪；就犯罪事實(一)5.所為，係犯刑法第三百二十一條第二項、第一項第三款之攜
  帶兇器竊盜未遂罪。被告先後五次犯行，時間緊接，方法相同，觸犯基本構成要件
  相同之罪名，顯係基於概括犯意為之，應依刑法第五十六條連續犯規定論以一較重
  之刑法第三百二十一條第一項第三款之攜帶兇器竊盜罪，並加重其刑。查被告曾因
  竊盜等案件，經臺灣高等法院臺中分院以八十四年度上訴字第二九三三號判決處有
  期徒刑十一月確定，於八十五年六月二十一日執行完畢；再因竊盜案件，經臺灣臺
  中地方法院以八十五年度易字第五八一一號判決處有期徒刑二年六月確定，於八十
  八年五月二日假釋期滿執行完畢；又因竊盜案件，經臺灣南投地方法院以八十八年
  度易緝字第一四號判決處有期徒刑一年二月，並於刑之執行前，令入勞動場所強制
  工作三年確定，於九十三年六月二十日縮刑期滿執行完畢，此有臺灣高等法院被告
  全國前案紀錄表可按（本院卷第三至九頁），其受有期徒刑之執行完畢，五年內再
  犯有期徒刑以上之罪，為累犯，應依刑法第四十七條規定遞加重其刑。公訴人雖僅
  就犯罪事實(一)1.至3.提起公訴，然檢察官就犯罪事實之一部提起公訴者，其效力及
  於全部，此為刑事訴訟法第二百六十七條所明定，被告就犯罪事實(一)4.、5.部分，
  與前揭業經起訴並論罪科刑之犯罪事實(一)1.至3.部分，有連續犯之關係，已如前述
  ，本院自應就屬於裁判上一罪之犯罪事實(一)4.、5.部分一併加以裁判。爰審酌被告
  所犯已造成告訴人、被害人財產上之損失，且一犯再犯，惟到案後尚能坦承犯行，
  態度良好及其他一切情狀，量處如主文所示之刑，以資懲儆。被告竊盜前科已如上
  述，且於短期內一再犯竊盜罪，顯有犯罪之習慣，為預防其再犯，並啟發其內心刻
  苦耐勞之積極面，本院認有於刑之執行前令入勞動場所強制工作三年之必要，爰依
  竊盜犯贓物犯保安處分條例第一條、第三條第一項第一款、第四條、第五條第一項
  前段規定併宣告之。扣案之Ｔ型扳手三支、手套一副、螺絲起子一支為被告所有，
  且為供本案犯罪所用，業據其供承在卷（本院卷第八五頁正面），應依刑法第三十
  八條第一項第二款沒收；至被告於九十四年一月四日晚上八時四十分許為警扣得之
  固定扳手二支、螺絲起子一支、鐵剪二支、斜口鉗一支、布質手套一副、皮包一只
  、膠帶一捲（第四五八號偵查卷第十九頁扣押物品清單編號二至八），因不能證明
  係供被告犯罪所用之物，不符法定沒收要件，自不得宣告沒收。
四如不服本判決，得於判決送達後十日內向本院提出上訴狀，上訴於上級法院（應附
  繕本）。
據上論斷，應依刑事訴訟法第二百七十三條之一第一項、第二百九十九條第一項前段
，刑法第五十六條、第三百二十一條第一項第三款、第四十七條、第三十八條第一項
第二款，竊盜犯贓物犯保安處分條例第一條、第三條第一項第一款、第四條、第五條
第一項前段，判決如主文。
本案經檢察官邱鼎文到庭執行職務。
中      華      民      國    九十四    年      四      月     十二     日
                                  臺灣彰化地方法院刑事第二庭
                                      法      官  廖  政  勝
右正本證明與原本無異。
                                      法院書記官  呂  雅  惠
中      華      民      國    九十四    年      四      月     十二     日
附錄本案論罪科刑法條全文：
刑法第三百二十條第一項
意圖為自己或第三人不法之所有，而竊取他人之動產者，為竊盜罪，處五年以下有期
徒刑、拘役或五百元以下罰金。
刑法第三百二十一條
犯竊盜罪而有左列情形之一者，處六月以上、五年以下有期徒刑：
一  於夜間侵入住宅或有人居住之建築物、船艦或隱匿其內而犯之者。
二  毀越門扇、牆垣或其他安全設備而犯之者。
三  攜帶兇器而犯之者。
四  結夥三人以上而犯之者。
五  乘火災、水災或其他災害之際而犯之者。
六  在車站或埠頭而犯之者。
前項之未遂犯罰之。
